【裁判字號】    97,台上,719
【裁判日期】    970221
【裁判案由】    違反著作權法
【裁判全文】
最高法院刑事判決              九十七年度台上字第七一九號
上  訴  人  甲○○
上列上訴人因違反著作權法案件，不服臺灣高等法院臺中分院中
華民國九十六年十月三日第二審更審判決（九十六年度上更(一)字
第二八九號，起訴案號：臺灣苗栗地方法院檢察署九十四年度偵
字第二四一八號、第二七五六號），提起上訴，本院判決如下：
    主  文
上訴駁回。
    理  由
按刑事訴訟法第三百七十七條規定：上訴於第三審法院，非以判
決違背法令為理由不得為之；是提起第三審上訴，應以原判決違
背法令為理由，係屬法定要件；如果上訴理由狀並未依據卷內訴
訟資料具體指摘原判決不適用何種法則或如何適用不當，或所指
摘原判決違法情事顯與法律規定得為第三審上訴理由之違法情形
不相適合時，均應認其上訴為違背法律上之程式，予以駁回。本
件原判決撤銷第一審之科刑判決，改判論處上訴人甲○○共同以
犯意圖銷售而擅自以重製於光碟之方法侵害他人著作財產權為常
業罪刑（處有期徒刑一年四月，減為有期徒刑八月）；已詳敘其
認定所憑之證據及認定之理由。自形式上觀察，原判決並無違背
法令之情形。上訴人之上訴意旨略稱：刑事訴訟法第一百五十九
條之五第一項規定之「審酌該陳述作成時之情況，認為適當者」
，係指依各該審判外供述證據製作當時之過程、內容、功能等情
況，是否具備合法可信之適當性保障，加以綜合判斷而言。而被
告以外之人於警詢之供述，核屬審判外之陳述，依同法第一百五
十九條第一項規定，不得作為證據，原審未就製作當時之過程、
內容、功能等情況，是否具備合法可信之適當性保障，加以綜合
判斷，遽認其有證據能力，自有適用法則不當之違法等語。
惟查：原判決係依憑上訴人之自白、證人羅銘良、劉晉榮等人於
偵查中之證述，卷附之著作權權利證明文件、扣案之盜版光碟、
搜索扣押筆錄、扣押物品目錄等證據，認定上訴人有本件共同以
犯意圖銷售而擅自以重製於光碟之方法侵害他人著作財產權為常
業之犯行，並無以被告以外之人於警詢之供述作為判決之證據，
原判決於理由欄內就被告以外之人於警詢供述之證據能力所為說
明縱有不完備之情事，既於判決本旨不生影響，依刑事訴訟法第
三百八十條，即不得執為適法之第三審上訴理由。應認上訴人之
上訴違背法律上之程式，予以駁回。
據上論結，應依刑事訴訟法第三百九十五條前段，判決如主文。
中    華    民    國  九十七  年    二    月  二十一  日
                      最高法院刑事第十庭
                          審判長法官  林  永  茂
                                法官  吳  昆  仁
                                法官  蘇  振  堂
                                法官  蕭  仰  歸
                                法官  何  菁  莪
      本件正本證明與原本無異
                                      書  記  官
中    華    民    國  九十七  年    二    月  二十六  日
                                                      V


司法院資訊處製作；財團法人民間司法改革基金會備份。
